【裁判字號】    97,交聲,304
【裁判日期】    970225
【裁判案由】    交管條例聲異
【裁判全文】
臺灣板橋地方法院交通事件裁定  ??@  97年度交聲字第304號
原處分機關  交通部公路總局臺北區監理所蘆洲監理站
異  議  人
即受處分人?甲○○
上列受處分人因違反道路交通管理處罰條例案件，對於交通部公
路總局臺北區監理所蘆洲監理站於民國97年1 月30日所為之北監
蘆字第裁46-CN0000000號處分（原舉發案號：北縣警交字第CN00
00000號）聲明異議，本院裁定如下：
    主  文
異議駁回。
    理  由
一、原處分意旨略以：異議人即受處分人甲○○所有之車牌號碼
    P95-380 號重型機車，於民國96年12月5 日上午8 時11分許
    ，行經有燈光號誌管制之臺北縣三重市○○○路、福德南路
    交岔路口闖紅燈，為警逕行舉發，爰依道路交通管理處罰條
    例第53條第1 項之規定，裁處異議人罰鍰新臺幣（下同）
    1800元等語。
二、異議意旨則以：異議人於96年12月5 日上午8 時11分31時並
    未違規，其餘採證照片並未拍至違規事項，且無法見到機車
    之車牌號碼，未能證明該台機車乃異議人所有，且汽車行進
    時，剛好擋住異議人，異議人並未左轉，僅在一旁等待，此
    有同日上午8 時11分34秒之採證照片可佐，為此聲明異議，
    請求撤銷原處分等情。
三、按汽車駕駛人，行經有燈光號誌管制之交岔路口闖紅燈者，
    處1,800 元以上5,400 元以下罰鍰，道路交通管理處罰條例
    第53條第1 項定有明文。次按汽車駕駛人有闖紅燈之行為者
    ，當場不能或不宜攔截製單舉發者，得逕行舉發；第1 項逕
    行舉發，應記明車輛牌照號碼、車型等可資辨明之資料，以
    汽車所有人為被通知人製單舉發，同條例第7 條之2 第1 項
    第1款、第4項亦分別有明文規定。
四、經查：異議人所有之車牌號碼P95-380 號重型機車，於96年
    12月5 日上午8 時11分許，行經有燈光號誌管制之臺北縣三
    重市○○○路、福德南路交岔路口處闖紅燈，為臺北縣政府
    警察局三重分局（下稱三重分局）警員當場以拍照之方式採
    證，並依採證照片逕行舉發等事實，有重型機車車籍資料、
    臺北縣政府警察局96年12月14日北縣警交字第CN0000000 號
    舉發違反道路交通管理事件通知單影本各1 紙、三重分局97
    年1 月11日北縣警重交申字第0970000985號函暨採證照片影
    本3 幀附卷可稽。異議人雖辯稱其中僅有該日上午8 時11分
    31分許之採證照片有拍到異議人之機車，其餘採證照片並未
    攝得異議人前述機車之車牌號碼及該機車之違規情節等語，
    然經本院洽請三重分局警員檢送本件現場採證之彩色照片，
    觀諸該等採證照片，清楚可見異議人於96年12月5 日上午乃
    頭戴黑色安全帽，身著淺藍、深藍雙色外套，騎乘車牌號碼
    P95-380 號重型機車沿環河南路行駛，於同日上午8 時11分
    31分許，異議人所騎乘之前開機車於尚未抵達環河南路、福
    德南路路口時，環河南路之號誌已轉為紅燈，於同日上午8
    時11分許32秒至34秒間，前開機車超越停止線進入路口並朝
    左轉，環河南路之號誌仍為紅燈。雖其中8 時11分32秒及8
    時11分34秒之採證照片中，異議人之機車車牌號碼恰為其後
    方之其他車輛所遮擋，然由該機車駕駛人所著之黑色安全帽
    及雙色藍色外套，仍可清楚辨識該機車駕駛人確係異議人無
    訛。而依道路交通標誌標線號誌設置規則第206 條第5 款第
    1 目之規定，所謂圓形紅燈係表示車輛面此燈號時應禁止通
    行，不得超越停止線或進入路口，異議人之前開機車遇紅燈
    仍超越停止線進入路口，足認其確有行經有燈光號誌管制之
    交岔路口闖紅燈之行為，異議人空言否認，要非可採。
五、綜前，本件異議人所有之上開機車於前揭時地確有闖紅燈之
    違規情事，至堪認定。原處分機關依據前揭道路交通管理處
    罰條例第53條第1 項規定裁處罰鍰1800元，核無違誤。本件
    異議為無理由，應予駁回。
據上論斷，應依道路交通案件處理辦法第19條，裁定如主文。
中    華    民    國    97    年    2     月    25    日
                  ???交通法庭  法  官  吳佳穎
以上正本證明與原本無異
如不服本裁定應於送達後5日內向本院提出抗告狀
                                  書記官  陳香君
中    華    民    國    97    年    2     月    25    日


司法院資訊處製作；財團法人民間司法改革基金會備份。
